【裁判字號】    95,裁,2585
【裁判日期】    951123
【裁判案由】    綜合所得稅
【裁判全文】
最  高  行  政  法  院  裁  定
                                     95年度裁字第02585號
上  訴  人  乙○○
被 上訴 人  財政部高雄市國稅局
代  表  人  甲○○
上列當事人間因綜合所得稅事件，上訴人對於中華民國94年5月
19日高雄高等行政法院93年度訴字第943號判決，提起上訴。
本院裁定如下：
    主  文
上訴駁回。
上訴審訴訟費用由上訴人負擔。
    理  由
一、按對於高等行政法院判決上訴，非以其違背法令為理由，不
    得為之，行政訴訟法第242條定有明文。是對於高等行政法
    院判決上訴，若未具體說明原判決違背何項法令、不適用或
    如何適用不當之具體情事，即非主張原判決違背法令以為上
    訴理由，其上訴不應准許。
二、本件上訴人係啟用企業股份有限公司（下稱啟用公司）之股
    東，因該公司截至民國（下同）85年度止未分配盈餘累積數
    為新台幣（下同）9,776萬3,779元，超過已收資本額2,800
    萬元，未自行分配，亦未依規定辦理增資，被上訴人乃予強
    制歸戶，並按出資比例計算上訴人應分配數為150萬1,372元
    ，合併歸入上訴人89年度綜合所得課稅。上訴人不服，申請
    復查，經被上訴人變更為核定上訴人應分配數為139萬3,809
    元，計獲准追減營利所得10萬7,563元。上訴人仍不服，循
    序提起行政訴訟，經原審斟酌全辯論意旨及調查證據結果略
    以：（一）被上訴人依原審89年度訴字第344號裁定及92年
    度訴字第865號判決駁回確定後之啟用公司85年度營利事業
    所得額，計算截至85年底未分配盈餘累積數9,776萬3,779元
    ，嗣於復查決定重行核定未分配盈餘累積數為9,075萬9,683
    元，因啟用公司未自行分配，亦未依規定辦理增資，被上訴
    人遂按出資比例計算上訴人應分配數為139萬3,809元，合併
    歸入上訴人年度綜合所得課稅，依法尚無不合。（二）啟用
    公司之營業地址迄92年止，均設於高雄市○○區○○路675
    號11樓，並無他遷不明之情形。其次，該公司於89年至92年
    各年度仍有進貨及費用之支付，核與公司擅自停業之情形亦
    不相符合。抑且，上訴人於被上訴人將啟用公司之累積未分
    配盈餘依所得稅法第76條之1第1項規定歸戶課徵股東所得稅
    之前，啟用公司亦無向主管機關申請解散登記獲准，或經法
    院宣告破產情事，凡此諸情，均與財政部83年2月3日台財稅
    第000000000號及74年5月14日台財稅第15935函釋之意旨不
    符。何況，本件歸戶之年度為89年度，而依原處分卷所附啟
    用公司88年度資產負債表之財產目錄所示，該公司尚有多艘
    船舶等固定資產，且無相關資料可認啟用公司處分其資產後
    ，股東權益淨值小於股東出資之股本，自難謂無歸課股東所
    得稅之價值。從而被上訴人乃予強制歸戶，並課徵股東之所
    得稅，依法尚非無據等語，而駁回上訴人在原審之訴。
三、本件上訴意旨略謂：啟用公司自89年起營業額均為零，此與
    歇業實質上有何差異？再者，雖啟用公司帳上有固定資產，
    但帳載仍有大額負債，且該公司已於日前辦理公司清算程序
    ，待清算完結後即可知固定資產是否足以抵償。末者，是否
    強制課稅所重者應係有無強制課稅之價值而非有無固定資產
    ，是啟用公司於形式上似不符合規定，但就其實質係實無任
    何歸課實益云云。經查，上訴論旨無非是就原審事實認定事
    項為指摘，惟就其認定究竟有何違背法令，並其違背何項法
    令，則未予指明，依首揭規定及說明，難認其對原判決如何
    違背法令已有具體指摘，故其上訴為不合法，應予駁回。
四、依行政訴訟法第249條第1項前段、第104條、民事訴訟法第
    95條、第78條，裁定如主文。
中    華    民    國    95    年    11    月    23    日
                  第四庭審判長法  官  高  啟  燦
                              法  官  黃  璽  君
                              法  官  廖  宏  明
                              法  官  楊  惠  欽
                              法  官  林  樹  埔
以  上  正  本  證  明  與  原  本  無  異
中    華    民    國    95    年    11    月    24    日
                              書記官  張  雅  琴


司法院資訊處製作；財團法人民間司法改革基金會備份。
